【裁判字號】    92,聲,450
【裁判日期】    920716
【裁判案由】    返還擔保金
【裁判全文】
臺灣桃園地方法院民事裁定  九十二年度聲字第四五○號
    聲  請  人  成源實業股份有限公司
    法定代理人  甲○○
    相  對  人  振茂營造有限公司
    法定代理人  乙○○
右聲請人聲請返還擔保金事件，本院裁定如左：
    主      文
本院九十年度存字第二六九一號提存事件聲請人所提存之臺灣銀行支票、支票號碼為
ＢＢ0000000號、票期為九十年七月二十七日、面額新臺幣壹拾參萬肆仟元之
支票壹紙，准予返還。
聲請程序費用由相對人負擔。
    理      由
一、按訴訟終結後，供擔保人證明已定二十日以上之期間，催告受擔保利益人行使權
    利而未行使者，法院應依供擔保人之聲請，以裁定命返還其提存物，民事訴訟法
    第一百零四條第一項第二款定有明文。另依同法第一百零六條，前開規定於其他
    依法令供訴訟上之擔保者準用之。其立法意旨不外在求發還擔保物程序之簡捷，
    俾法院早日結案，條文所謂「訴訟終結」宜從廣義解釋，包括執行程序終結在內
    ，債權人如撤回假扣押執行之聲請及聲請撤銷假扣押之裁定，並定二十日以上之
    期間催告受擔保利益人行使權利而未行使者，法院即可依民事訴訟法第一百零六
    條準用該條款之規定，裁定准許債權人領回擔保物。
二、本件聲請意旨略以：聲請人前遵本院九十年度全五字第四五五八號民事裁定提供
    如主文所示之擔保金在案，並以鈞院九十年度存字第二六九一號提存事件提存在
    案，查本案業已經撤銷假扣押裁定及撤回假扣押之執行，並以台北民權郵局存證
    信函催告相對人二十日內行使權利，至今相對人逾期多時均未行使權利，為此，
    聲請人爰依民事訴訟法第一百零四條第一項第二款之規定，請求返還等語，並提
    出提存書、撤銷假扣押裁定、確定證明書、存證信函、掛號郵件收件回執等為證
    。
三、經查：聲請人主張為保全對相對人之債權，乃遵本院九十年度全五字第四五五八
    號假扣押裁定，以九十年度存字第二六九一號提存事件提供如主文所示之擔保金
    後，對於相對人之財產予以假扣押，嗣後聲請人業已聲請撤銷假扣押裁定及撤回
    假扣押之執行，並以台北民權郵局存證信函催告相對人二十日內行使權利，相對
    人迄今均未對於聲請人行使權利等事實，業經本院職權調取本院前述民事卷核對
    屬實，並有本院九十二年度全聲字第三九號民事判決書及確定證明書、存證信函
    、存證信函回證原本及本院民事科查詢簡答表等件附卷可查，故堪信聲請人所主
    張為事實。從而，聲請人爰依民事訴訟法第一百零四條第一項第二款之規定聲請
    返還擔保金，自無不合，應予准許。
四、依民事訴訟法第九十五條、第七十八條裁定如主文。
中      華      民      國    九十二    年      七      月      十六    日
                                     臺灣桃園地方法院民事第一庭
~B法      官  田玉芬
右為正本係照原本作成
如對本裁定抗告須於裁定送達後十日內向本院提出抗告狀
中      華      民      國    九十二    年      七      月      二十二  日
~B法院書記官  羅文


司法院資訊處製作；財團法人民間司法改革基金會備份。
